最高法院刑事判決　　　　　　一○○年度台上字第六八六一號
上　訴　人　徐英智
上列上訴人因違反毒品危害防制條例案件，不服台灣高等法院高
雄分院中華民國一○○年九月二十一日第二審判決（一○○年度
上訴字第九五八號，起訴案號：台灣高雄地方法院檢察署九十九
年度偵字第三五六八七號），提起上訴，本院判決如下：
    主  文
上訴駁回。
    理  由
按刑事訴訟法第三百七十七條規定，上訴於第三審法院，非以判
決違背法令為理由，不得為之。是提起第三審上訴，應以原判決
違背法令為理由，係屬法定要件。如果上訴理由書狀並未依據卷
內訴訟資料，具體指摘原判決不適用何種法則或如何適用不當，
或所指摘原判決違法情事，顯與法律規定得為第三審上訴理由之
違法情形，不相適合時，均應認其上訴為違背法律上之程式，予
以駁回。本件上訴意旨略以：(一)、原判決認定上訴人徐英智於民
國九十九年九月間，販入毛重共約三五○公克之第一級毒品海洛
因後，將其中約十八公克海洛因交付綽號「阿信」之成年男子為
其尋找買家等情，但上訴人於警詢中，自承將海洛因約十九公克
交付「阿信」轉售（見警卷第二頁）。上開認定交付「阿信」海
洛因之數量，與上訴人自承交付之數量不符，即有證據上理由矛
盾之違法。(二)依法務部調查局濫用藥物實驗室鑑定書記載，扣案
海洛因毛重為三二九．○三公克，則不論上訴人交付「阿信」之
海洛因數量為十八公克或十九公克，原來海洛因之數量，絕非原
判決所認定之毛重三五○公克，原判決理由未敘明該項認定之依
據，自屬理由不備。(三)、依航空警察局高雄分局扣押物品目錄表
記載，扣押物品中有小號夾鏈袋一包，上訴人亦自承係其所有預
備供販賣海洛因所用，則依刑法第三十八條第一項第二款規定應
諭知沒收，原判決卻未宣告沒收，顯屬違背法令云云。惟查原判
決撤銷第一審不當之科刑判決，改判仍論處上訴人販賣第一級毒
品罪刑（處有期徒刑）。已詳敘認定犯罪事實之依據及憑以認定
之理由。並對如何認定：上訴人自白犯罪之詞，與證人楊瓊花之
證詞、卷附照片、法務部調查局濫用藥物實驗室鑑定書、高雄醫
學大學附設中和紀念醫院檢驗報告、扣案之海洛因、電子秤、壓
模機、夾鏈袋、空瓶罐等證據資料相符；上訴人欲賺取差價而販
入海洛因，具有營利之意圖；均已依據卷內資料予以說明。從形
式上觀察，原判決並無任何違背法令之處。次查上訴人當初購入
之海洛因數量共約毛重三五○公克，嗣交付「阿信」約十八公克
等情，業據上訴人於第一審審理時供述明確，上訴人及其辯護人
就此亦不爭執（見第一審卷第三十六頁、第三十九至四十頁），
是原判決所為上開認定，均屬有據。且於上訴人以壓模機壓碎、
電子秤秤重分裝過程中，均有海洛因殘留在壓模機、電子秤上，
亦為原判決所是認，則合計法務部調查局濫用藥物實驗室鑑定書
所載「本案獲案毒品表登載毛重三二九．六公克，拆封實際稱得
毛重三二九．○三公克」（見偵查卷第三十三頁）之數量，及上
訴人供述交付「阿信」約毛重十八公克後，原判決認定上訴人當
初販入之海洛因毛重共約三五○公克，並無不符，自無理由不備
或矛盾之處。至上訴人於警詢中雖供述交付「阿信」海洛因毛重
約十九公克等情，但其在第一審既已明確供述約十八公克，原判
決採為判決之依據，尚難指有證據上理由矛盾之違法。又航空警
察局高雄分局扣押物品目錄表內，雖載有小號夾鏈袋一包，但原
判決並未認定該物品為上訴人預備販賣海洛因所用之物，自無依
刑法第三十八條第一項第二款諭知沒收之餘地，且未諭知沒收，
係對上訴人有利，尚難以原判決未宣告沒收，執為適法上訴第三
審之理由。上訴意旨置原判決之論敘於不顧，徒憑己見，對原審
採證認事之職權行使及枝節問題，或於判決無影響事項，任意指
摘，難謂已符合首揭法定上訴要件。其上訴違背法律上之程式，
應予駁回。
據上論結，應依刑事訴訟法第三百九十五條前段，判決如主文。
中    華    民    國  一○○  年   十二   月    八    日
                      最高法院刑事第十庭
                          審判長法官  陳  世  淙  
                                法官  陳  東  誥  
                                法官  何  菁  莪  
                                法官  施  俊  堯  
                                法官  洪  曉  能  
本件正本證明與原本無異
                                      書  記  官  
中    華    民    國  一○○  年  十二    月    九    日
                                                     ｍ